臺灣板橋地方法院刑事判決　　　　　　 99年度簡上字第918號
上　訴　人　沈建志
即　被　告
上列上訴人即被告因詐欺案件，不服本院99年度簡字第4045 號
中華民國99年6 月30日第一審判決（聲請簡易判決處刑案號：99
年度偵字第10858 號），提起上訴，本院管轄之第二審合議庭判
決如下：
    主  文
上訴駁回。
沈建志緩刑貳年。緩刑期間付保護管束，並應向檢察官指定之政
府機關、政府機構、行政法人、社區或其他符合公益目的之機構
或團體提供壹佰小時之義務勞務。
    事實及理由
一、本案經本院審理結果，認原審以被告沈建志所為係犯刑法第
    30條第1 項前段、第339 條第1 項之幫助詐欺取財罪，判處
    其有期徒刑5 月，如易科罰金，以新臺幣1,000 元折算1 日
    ，認事用法及量刑均無不當，應予維持。茲引用原審判決書
    記載之事實、證據及理由（如附件）。
二、被告上訴意旨略以：其因求職心切，看報紙廣告應徵司機接
    送小姐，對方說帶小姐出去後，客人會把錢匯到伊提供的帳
    戶內，叫伊再將錢領出來交給公司。因對方說要匯一千元到
    帳戶內看伊的金融卡可不可以用，要伊提供不用的金融卡，
    伊拿兩家銀行的金融卡給對方說已經很久沒用了，不知道可
    不可以使用，所以將兩張金融卡交給對方。後來第二天沒通
    知上班，伊覺得不對就去掛失，伊也是被騙的云云，並提出
    中華電信股份有限公司通話明細報表、報紙廣告影本以資為
    佐。經查：原審判決已就如何認定被告具有幫助詐欺之不確
    定故意論述綦詳，並無不當。被告雖以前詞置辯，然未經面
    試，僅以電話交談即要求交付帳戶金融卡及密碼之過程，與
    正常求職情形顯不相符，被告於偵查中亦自承之前應徵工作
    並不需要提供金融卡及密碼；並於檢察官詢以「是否承認幫
    助詐欺」時，答稱「我承認，我知道我不應該隨便把提款卡
    連同密碼交給他人」等語（見99年度偵字第10858 號偵查卷
    第12頁）。在不知道對方真實身分與工作之確切內容，亦不
    清楚對方拿其金融卡、密碼作何設定，甚至錄取與否未明的
    情形下，任意交付此等具有個人專屬性之物品，殊不合理。
    又上訴意旨所稱客人會把錢匯到伊提供的帳戶內，叫伊再將
    錢領出來交給公司云云，不僅異乎常理，難以置信，即便如
    此，為測試帳戶可否使用，亦可由對方將錢先匯入被告帳戶
    後，由被告操作金融卡提領金錢再交給對方，此與被告所稱
    日後上班收取客人交付之金錢等模式堪稱相符，被告亦無需
    將金融卡及密碼交給對方。至被告所提之中華電信股份有限
    公司通話明細報表、報紙廣告影本等件，至多僅能證明被告
    確實曾打過報紙廣告之求職電話，然通話內容為何並無從明
    瞭；另本院依職權查詢被告固於98年7 月17日零時44分向臺
    灣中小企業銀行客服中心掛失金融卡，及於同年7 月16日向
    合作金庫銀行掛失金融卡，有臺灣中小企業銀行99信客字第
    00750 號函、合作金庫商業銀行大同分行合金同存字第09
    90003697號函在卷可稽，惟均已在被害人匯入款項遭提領一
    空之後，尚無從據為有利被告之認定。從而，被告交付上開
    金融卡及密碼予不詳之人致遭詐騙集團使用，其主觀上有幫
    助詐欺取財之不確定故意，應可認定。被告仍執前詞提起上
    訴，為無理由。原審認被告罪證明確而為論罪科刑之判決，
    尚無違誤，應駁回被告之上訴。末查被告前未曾因故意犯罪
    受有期徒刑以上刑之宣告，有臺灣高等法院被告前案紀錄表
    佐卷可考，其因急於找工作而一時失慮致罹刑典，且並無證
    據證明被告因此獲有何不法利益，本院認經此偵審教訓，當
    知所警惕，信無再犯之虞，是其所宣告之刑以暫不執行為適
    當，爰依刑法第74條第1 項第1 款之規定，宣告緩刑2 年，
    併於緩刑期間付保護管束及諭知向檢察官指定之政府機關、
    政府機構、行政法人、社區或其他符合公益目的之機構或團
    體，提供100 小時之義務勞務，用啟自新。
據上論斷，依刑事訴訟法第455 條之1 第1 項、第3 項、第368
條、第364 條，刑法第74條第1 項第1 款、第2 項第5 款、第93
條第1 項第2 款，判決如主文。
本案經檢察官莊惠真到庭執行職務。
中    華    民    國    100   年    1     月    13    日
                  刑事第十一庭  審判長法  官  李君豪
                                      法  官  何燕蓉
                                      法  官  錢衍蓁
上列正本證明與原本無異。
不得上訴。
                                      書記官  金和國
中    華    民    國   100    年    1     月    14    日
附錄本案論罪科刑法條全文：
中華民國刑法第339條
意圖為自己或第三人不法之所有，以詐術使人將本人或第三人之
物交付者，處5 年以下有期徒刑、拘役或科或併科1 千元以下罰
金。
以前項方法得財產上不法之利益或使第三人得之者，亦同。
前二項之未遂犯罰之。